臺灣高等法院臺南分院刑事裁定　　　　　 96年度抗字第267號
抗　告　人
即　被　告　甲○○
上列抗告人因恐嚇取財案件，不服臺灣臺南地方法院96年聲羈字第
353號，民國96年8月17日裁定（聲請案號：臺灣臺南地方法院檢
察署96年度聲押字第364號），提起抗告，本院裁定如下：
    主  文
抗告駁回。
    理  由
一、抗告意旨略以：原審裁定以被告有逃亡事實及湮滅證據或串
    證之虞為據，裁定羈押被告，惟被告甲○○夫妻、孩子平日
    即與父陳宏汶（70歲）同住於台北縣蘆洲市○○里○○鄰○○
    ○道174號7樓住所，亦即住所迄今固定未變，且有二小孩在
    學，犯案前從事裁縫西裝職業，係在家與父陳宏汶一同工作
    、相互配合，被告甲○○被監聽逮捕時，即在上述家中，並
    無逃亡之事實，且被告自警詢時即坦承本案，並在檢察官偵
    訊時自願擔任本案證人，嗣後願負偽證責任，現家中尚有妻
    、子共同生活，且家中父親在工作及生活上亦習慣於被告甲
    ○○在旁照料及配合工作，被告並無串證或湮滅證據之虞，
    再本案卷證迄今亦無證據顯示被告有逃亡之虞，故請撤銷原
    裁定，准予具保停止羈押云云。
二、原裁定以：被告（即抗告人）坦承多次恐嚇取財、詐欺，行
    為遍及全國各地，罪嫌重大，有事實足認有逃亡之虞，且有
    多位共犯及被害人尚未到案，有勾串之虞，亦有反覆實施之
    嫌，又其所犯為刑法第339條第1項詐欺罪及第346條第1項恐
    嚇取財罪，嫌疑重大，有事實足認為有反覆實施同一犯罪之
    虞，而有羈押必要，故准自96年8月17日起羈押禁見等語。
三、按被告經法官訊問後，認為犯罪嫌疑重大，有事實足認為有
    逃亡之虞或湮滅、偽造、變造證據或勾串共犯或證人之虞者
    ，非予羈押，顯難進行追訴、審判或執行者，得羈押之。刑
    事訴訟法第101條第1項第1、2款分別定有明文。又被告及得
    為其輔佐之人或辯護人，得隨時具保，向法院聲請停止羈押
    。而聲請停止羈押，除有刑事訴訟法第114條各款所列情形
    之一不得駁回者外，准許與否，該管法院有自由裁量之權，
    衡非被告所得強求，亦有最高法院46年台抗字第21號判例意
    旨可參。
四、經查：
（一）抗告人辯稱其均與家人同住並無逃亡之事實，亦無逃亡之
      虞云云。惟查其犯罪行為地遍佈臺南市、高雄市、台北縣
      萬里鄉、基隆市、宜蘭縣頭城鄉等地，雖其稱均住在家中
      ，且係在家中被逮捕，無逃亡之虞，但由其行為地遍及全
      國各地，其所辯自無可信。且被告所犯為恐嚇取財及詐欺
      罪，依其於原審法官訊問時供稱所犯有6件，足見確有反
      覆實施同一行為之虞，被告具有羈押之事由及必要性，再
      因同案被告多人，並有多名被害人，益見有羈押之必要性
      。
（二）至抗告人所稱其與妻兒老父共同生活，須由其照料，老父
      之工作則需抗告人在旁配合，請准具保停止羈押云云，然
      此純為抗告人個人家庭事由，尚非停止其羈押事由。從而
      ，抗告人所執前述事由並無法排除被告羈押之必要性。本
      件抗告為無理由，應予駁回。
論上論結，依刑事訴訟法第412條規定，裁定如主文。
中　　華　　民　　國　　96　　年　　9 　　月　　7 　　日
　　　　　　　　　刑事刑三庭    審判長法　官  陳義仲
　　　　　　　　　　　　　　　　　　  法　官  蘇清水
　　　　　　　　　　　　　　　　　　  法　官  宋明蒼
以上正本證明與原本無異。
不得抗告。
　　　　　　　　　　　　　　　　　　　書記官  蔡蘭櫻
中　　華　　民　　國　　96　　年　　9 　　月　　7 　　日
